臺灣臺中地方法院民事裁定
                                    111年度小上字第114號
上  訴  人  魏家駿  

被上訴人    江夙惠  
上列當事人間請求侵權行為損害賠償(交通)事件，上訴人對於中
華民國111年6月22日臺灣臺中地方法院臺中簡易庭111年中小字
第2034號第一審判決提起上訴，本院裁定如下：
    主    文
上訴駁回。
第二審訴訟費用新臺幣壹仟伍佰元由上訴人負擔。
    理    由
一、按對於小額程序之第一審裁判之上訴，非以其違背法令為理
    由，不得為之；又上訴狀內應記載上訴理由，表明下列各款
    事項：原判決所違背之法令及其具體內容。依訴訟資料可
    認為原判決有違背法令之具體事實，民事訴訟法第436條之2
    4第2項、第436條之25分別定有明文。所謂判決有違背法令
    ，乃指判決不適用法規或適用不當，此為同法第468條所明
    定，依同法第436條之32第2項規定，為小額事件之上訴程序
    所準用。故對小額訴訟程序之第一審判決提起上訴時，其上
    訴狀或理由書應有具體之指摘，並揭示該法規之條項或其內
    容，若係成文法以外之法則，應揭示該法則之旨趣，倘為司
    法院解釋或最高法院之判例，則應揭示該判解之字號或其內
    容，如依民事訴訟法第469條所列第1款至第5款理由提起上
    訴時，其上訴狀或理由書應揭示合於該條款之事實，上訴狀
    或理由書如未依此項方法表明者，即難認為已對原審判決之
    違背法令有具體之揭示，其上訴自難認為合法（最高法院71
    年度台上字第314號裁判意旨參照）。次按上訴不合法者，
    依民事訴訟法第436條之32第2項準用同法444條第1項前段規
    定，第二審法院應以裁定駁回其上訴。
二、上訴意旨略以：本件車禍事件為三方共責，不應由上訴人一
    人承擔；上訴人主張對損害賠償金額及分攤比例不服；上訴
    人有申請車輛行車事故鑑定，請撤銷原判決，待鑑定出來再
    進行裁決等語。
三、經查，上訴人對小額訴訟之第一審判決提起上訴，依法非以
    原判決違背法令為理由，不得為之。本件上訴，核其上訴理
    由，僅係不服原審取捨證據、認定事實之職權行使，並未具
    體指明原判決有如何違背法令之情事，亦未指明原判決所違
    反之法令條項內容及依訴訟資料可認原判決違背法令之具體
    事實，不得謂已合法表明上訴理由，依前揭說明，其上訴為
    不合法，應予駁回。
四、依民事訴訟法第436條之32第1項準用同法第436條之19規定
    ，小額訴訟程序之第二審法院為訴訟費用之裁判時，應確定
    其訴訟費用額。本件第二審訴訟費用額確定為新臺幣1,500
    元，爰依前開規定諭知如主文第2項所示。
五、據上論結，本件上訴為不合法，依民事訴訟法第436條之32
    第1項、第2項、第444條第1項前段、第436條之19第1項、第
    95條、第78條，裁定如主文。
中　　華　　民　　國　　111 　年　　8 　　月　　16　　日
            民事第五庭    審判長法  官　陳文爵
                                法  官　李蓓
                                法  官　施懷閔
上正本證明與原本無異。
不得抗告。
中　　華　　民　　國　　111 　年　　8 　　月　　16　　日
                                書記官　楊玉華